【裁判字號】    94,訴,1407
【裁判日期】    950124
【裁判案由】    詐欺等
【裁判全文】
臺灣彰化地方法院刑事判決              94年度訴字第1407號
公  訴  人  臺灣彰化地方法院檢察署檢察官  
被      告  李雲龍
            張宗豪
            陳永嘉
            簡適篷
共      同
選任辯護人  張崇哲律師
            江彗鈴律師
            林志銘律師
被      告  劉奕華
上列被告等因詐欺等案件，經檢察官提起公訴（94年度偵字第47
57、6114、6183號），及移送併辦（臺灣彰化地方法院檢察署94
年度偵字第7204、8023、8707號、臺灣板橋地方法院檢察署94年
度偵字第19984號），被告等於本院準備程序中就被訴事實為有
罪之陳述，經裁定改依簡式審判程序審理，本院判決如下：
    主  文
李雲龍連續幫助常業詐欺，累犯，處有期徒刑壹年陸月，扣案如
附表三之4所示之物均沒收。
張宗豪、陳永嘉、簡適蓬共同常業詐欺，張宗豪處有期徒刑壹年
肆月、陳永嘉處有期徒刑壹年捌月、簡適蓬處有期徒刑壹年拾月
，扣案如附表三之1、附表三之2、附表三之3、附表四所示之物
均沒收。
劉奕華幫助常業詐欺，處有期徒刑陸月，緩刑參年。
    事  實
一、張宗豪綽號「阿忠」，與綽號「阿水、大餅」之張名男（另
    行審結）係兄弟關係，簡適篷為張宗豪之姐夫，陳永嘉（綽
    號小頭）則於民國91年間，經由簡適篷介紹，結織張宗豪、
    張名男兄弟。緣張名男於92年間（起訴書誤載為94年3月間
    某日，惟經比對後述之陳永嘉參與期間、附表被害人受詐騙
    日期及張名男之入出境資料後，爰認定如上）與真實姓名不
    詳綽號「阿龍」、「小江」等成年男子共組詐騙集團，以「
    假借貸、真詐欺」、「科技公司抽獎中獎」、「假綁票、真
    詐財」或「假退費、真詐財」等犯罪模式，向不特定人詐取
    財物，張名男等集團成員並與簡適篷、陳永嘉、張宗豪基於
    常業詐欺之犯意聯絡及行為分擔，暨隱匿渠等犯罪不法所得
    之概括犯意聯絡及行為分擔，先後於93年1月間、同年6月間
    及94年4月間，吸收簡適篷、陳永嘉、張宗豪3人擔任車手，
    負責提領被害人之匯款，暨將提領之贓款依指示匯往其他帳
    戶以逃避追緝，該詐騙集團犯罪分工方式如下：由張名男等
    集團成員直接透過電話以「洪先生」之名義或指揮陳永嘉以
    每本新台幣（下同）1萬元（指銀行帳戶存摺）至1萬5千元
    （指郵局帳戶存摺）不等之代價，向李雲龍購買取得如附表
    一之1、附表一之2、附表一之3暨附表三之1、附表三之2、
    附表三之3、附表四扣案物所示之人頭帳戶存摺、提款卡及
    印章後，再由詐騙集團成員於夾報上刊登貸款廣告，待被害
    人與之聯繫後，佯稱為銀行貸款專員，以被害人借款需信用
    保險費、保證金或法院公證費為由，要求被害人須匯款至指
    定帳戶，或由大陸地區成員利用「科技公司抽獎中獎通知」
    方式，向被害人謊稱業已中獎，惟須匯入相關費用至指定帳
    戶，而張宗豪並經由張名男等集團成員指示，購買及寄送
    MP3播放器以取信被害人，抑或向被害人佯稱其親人已遭綁
    架，須匯款至指定帳戶，甚或以退勞健保費用為名，要求被
    害人至自動提款機前依指示操作，致使如附表一所示之被害
    人因而陷於錯誤，分別匯出款項至詐騙集團指示如附表一所
    示之人頭帳戶內（詳細之被害人、詐騙內容、匯款時間、金
    額及所匯入之帳號，詳見附表一所載），張名男等詐騙集團
    成員隨即通知陳永嘉、簡適蓬、張宗豪以附表一之1、附表
    一之2、附表一之3、附表三之1、附表三之2、附表三之3、
    附表四所示人頭帳戶提款卡，至不特定之自動付款機提領被
    害人之匯款，旋並依張名男之指示，連續多次將提領之款項
    分散匯往指定之戶名張俊雄（帳號0000000000000）、郭一
    亨（帳號000000000000）、蔡振旺（帳號00000000000）、
    林志信（帳號0000000000000）、有奇企業有限公司（00000
    0000000）、蔡琨亮（帳號00000000 0000）、黃福國（帳號
    000000000000）、吳昭明（帳號0000 00000000）等帳戶或
    其他不明帳戶內，以逃避檢警之查緝，並得隱匿渠等常業詐
    欺犯罪之不法所得，而陳永嘉、簡適蓬、張宗豪則可從所提
    領之詐欺不法所得中，分得百分之5之不法利益，3人均恃此
    維生。
二、李雲龍前於91年9月間，曾因其將3千元收購之郵局存摺、提
    款卡，另以8千元之價格出售予詐騙集團牟利，為警於同年
    11月13日查獲（該案經臺灣板橋地方法院於93年7月28日以
    93年度簡字第2263號判處有期徒刑5月，同年9月6日確定，
    並於94年4月25日易科罰金執行完畢），仍不知悔改，因經
    濟狀況不佳，竟又另行起意，在可預見他人刻意蒐集金融機
    構存摺、提款卡、印章使用，將可藉由蒐集之存摺、提款卡
    、印章，以規避檢警機關之查緝，進而便利犯罪集團實施常
    業詐欺犯罪等不法所得之財產犯罪，且其發生並不違背其本
    意之情況下，基於幫助常業詐欺取財之概括犯意，於報紙刊
    登「高租郵銀簿」之廣告，而以3千至6千元不等之價格，收
    購取得他人向金融機構申設之帳戶存摺、提款卡暨印章後，
    連續於93年2月間起至94年6月14日止，以銀行帳戶存摺每本
    1萬元、郵局帳戶存摺每本1萬5千元之價格，在台北縣市各
    地親交或以快遞寄送之方式，轉售予陳永嘉或自稱「洪先生
    」之張名男詐欺集團成員，或另轉售予其他詐騙集團牟利。
    而張名男等詐騙集團或其他詐騙集團，即意圖為自己不法之
    所有，基於常業詐欺犯意，利用李雲龍所提供如附表一、二
    所示之人頭帳戶，於附表一、二所示之時間，以附表一、二
    所示之詐騙方式，使附表一、二所示之被害人陷於錯誤，各
    於附表一、二所示之時間，將附表一、二所示之金額，存入
    或轉帳至上開人頭帳戶。而張名男等詐騙集團成員，待上揭
    被害人匯款至前述帳戶後，即將存入或轉帳之金額提領一空
    ，李雲龍因而連續幫助該等犯罪集團實施常業詐欺得逞。
三、劉奕華因經濟窘迫，經由報紙分類廣告得知可出售金融機構
    帳戶換取現金花用，在可預見他人刻意蒐集金融機構存摺、
    提款卡、印章使用，將可藉由蒐集之存摺、提款卡、印章，
    以規避檢警機關之查緝，進而便利犯罪集團實施常業詐欺犯
    罪等不法所得之財產犯罪，且其發生並不違背其本意之情況
    下，竟基於幫助常業詐欺取財之犯意，而於94年3月間某日
    ，在台中市中國醫藥學院急診室外，將其於80年1月28日向
    台中縣大肚鄉蔗郵局申設取得之帳號00000000000000號帳
    戶存摺、印章及提款卡，交付予自稱「林先生」之不詳姓名
    年籍成年男子，嗣張名男等詐騙集團再自李雲龍處購得前開
    帳戶之存摺、印章、提款卡使用，張名男等常業詐欺集團即
    基於意圖為自己不法所有之犯意，先後於附表一之1編號7、
    8 、9、10、11、12、14、15所示之時間，以附表一之1編號
    7 、8、9、10、11、12、14、15所示之詐騙方式，使上開編
    號所示之被害人陷於錯誤，各將附表一之1編號7、8、9、10
    、11、12、14、15所示之金額，存入或轉帳至劉奕華帳戶內
    。而張名男等詐騙集團成員，待上揭被害人匯款至前述帳戶
    後，即將存入或轉帳之金額提領一空，劉奕華因而幫助張名
    男詐騙集團實施常業詐欺得逞。
四、嗣於94年1月24日9時50分許，陳永嘉在台北縣永和市○○路
    000號台新銀行自動提款機提領詐欺所得時，為警當場查獲
    ，並扣得如附表四所示之物及匯款單13張。又檢警經監聽陳
    永嘉、張宗豪、簡適蓬持用之0000000000、0000000000、00
    00000000號行動電話，發現渠3人及李雲龍涉有重嫌，而於
    同年6月16日8時55分許，在台北縣板橋市○○路000號2樓20
    9室，拘提李雲龍到案，並扣得如附表三之4所示之物；同日
    9時許，在台北縣中和市○○路000號前拘提陳永嘉到案，並
    於陳永嘉身上、所騎乘之車牌號碼000-000號機車、其位於
    台北縣中和市○○路000號11樓之2住處及使用之NL-4993號
    自小客車內，分別扣獲如附表三之1所示之物及提領之詐欺
    所得共51萬9千7百元、拾獲之楊偉元身分證（拾獲時間不明
    ，無從認定仍於追訴期間）、郵局提款收據6張、轉匯不法
    所得及向李雲龍購買人頭帳戶之匯款單11張、快遞收據1張
    等；同日9時30分許，在台中市○○區○○路0段000○0號，
    拘提張宗豪到案，並扣得如附表三之2所示之物及提領之詐
    欺所得24萬6千6百元、郵件收據1張、提款收據20張、轉匯
    不法所得及向李雲龍購買人頭帳戶匯款單3張、紀錄每日提
    領詐欺不法所得之紀錄12張；同日12時35分許，在台中市○
    ○區○○○街00號4樓拘提簡適蓬到案，並扣得如附表三之3
    所示之物及提領之詐欺不法所得9萬4千元、轉匯不法所得之
    匯款單5張、提款收據5張、帳冊3張。旋經由陳永嘉、簡適
    蓬之供述，得知張名男為該詐騙集團之主謀；復由扣案之人
    頭帳戶，查知劉奕華亦有涉案。
五、案經彰化縣警察局報請臺灣彰化地方法院檢察署檢察官偵查
    起訴及移送併辦。
    理  由
一、上開事實，業據被告陳永嘉、張宗豪、簡適蓬、李雲龍、劉
    奕華於偵查中及本院審理時坦認不諱，並經被告陳永嘉、張
    宗豪、簡適蓬、李雲龍等於偵查中或本院審理時結證無誤，
    且被告劉奕華復於本院審理時坦承，伊可預見其出售之帳戶
    可能遭犯罪集團使用等語，而如附表所示之被害人，確受張
    名男等詐騙集團或其他詐騙集團之施用詐術，因而陷於錯誤
    ，分別依指示匯款至指定帳戶等情，並據上開被害人等於警
    詢中或偵查時證訴綦詳，且經證人詩茹惠於警詢中證述無誤
    ，復有如附表一、二所示之人頭帳戶交易明細、被害人匯款
    申請書、匯款執據及通訊監察書、通訊監察譯文、提領詐欺
    不法得及與被告李雲龍交易人頭帳戶之照片、宣傳單、張名
    男入出境查詢報表等附卷可稽，並有事實欄所示之扣案物品
    在卷或扣案可憑，從而，本件事證明確，被告等之犯行均堪
    認定，自應依法論科。至共犯張名男與真實姓名不詳綽號「
    阿龍」、「小江」等成年男子共組詐騙集團之時間，依卷內
    資料，並無確切證據可資認定，惟經比對被告陳永嘉之參與
    期間、附表被害人受詐騙日期及張名男之入出境資料後，本
    院審認張名男共組詐騙集團之時間，應係在92年間；又被告
    李雲龍因販售人頭帳戶為警查獲後，另行起意，再度販售人
    頭帳戶之時間，其雖供稱係從93年6月間開始云云，惟觀附
    表二之1編號1之被害人戴家寶乃於93年2月下旬即接獲詐騙
    集團之電話，且被害人依指示匯入之帳戶，參照被告李雲龍
    所有扣案之交易紀錄簿所示，確係其所收購，是被告李雲龍
    再行販售人頭帳戶之期間，至遲應自93年2月間開始，附此
    說明。
二、論罪科刑：
    （一）按刑法上所謂「常業」，指反覆以同種類行為為目的
    之社會活動之職業性犯罪而言，至於犯罪所得之多寡，是否
    恃此犯罪為唯一之謀生職業，則非所問，縱令兼有其他職業
    ，仍無礙於該常業犯罪之成立；且常業犯既係賴某種犯罪為
    生，當然屬非法營業，縱令其營業可能隨時因遭取締或查獲
    而停業，不能視為正業，自不能因此即認其非常業犯（最高
    法院85年臺上字第510號判例、88年度臺上字第2916號判決
    要旨參照）。本件被告陳永嘉、簡適蓬、張宗豪與張名男等
    合組之詐騙集團，利用「假借貸、真詐欺」、「科技公司抽
    獎中獎」、「假綁票、真詐財」或「假退費、真詐財」等犯
    罪模式，向如附表一所示之被害人施用詐術，並使渠等因而
    陷於錯誤，分別依指示匯款，足見上開詐欺集團係以反覆同
    種類之行為為目的之社會活動，則自此一詐欺方法獲取犯罪
    所得之情狀觀之，該犯罪集團係意圖為自己不法之所有，以
    詐術使人將本人之物交付為常業無疑，其從事詐財之不法行
    為，自係恃此為生，應係犯常業詐欺罪。是核被告陳永嘉、
    簡適蓬、張宗豪所為，均係犯刑法第340條之常業詐欺罪；
    被告3人另於提領詐欺不法所得後，依張名男等之指示，將
    提領之款項再轉匯往其他帳戶，以逃避檢警追緝，以達隱匿
    其等因常業詐欺重大犯罪所得財物之目的，另犯洗錢防制法
    第2條第1款之罪，應依同法第9條第1項之規定論處。被告陳
    永嘉、簡適蓬、張宗豪與共犯張名男及真實姓名不詳綽號「
    阿龍」、「小江」等成年男子間，具有犯意之聯絡與行為之
    分擔，均為共同正犯。臺灣板橋地方法院檢察署94年度偵字
    第19984號移送併辦部分（被告陳永嘉另案遭查獲之事實）
    及附表一之1編號16至25被害事實部分暨附表一之3之被害事
    實部分，雖均未起訴，然因與業經起訴部分為屬同一事實，
    為單純一罪關係，本院自得併予審理（至附表一之2之被害
    事實，起訴事實雖未敘及，惟此部分業經檢察官於本院準備
    程序時追加為本案之犯罪事實）。被告陳永嘉、簡適蓬、張
    宗豪先後多次洗錢犯行，時間緊接，顯係基於概括之犯意，
    觸犯構成要件相同之罪名，應依連續犯論以一罪，並加重其
    刑。又被告3人對渠等所犯洗錢犯行，均已於偵查中及本院
    審理時自白犯罪，應依洗錢防制法第9條第5項後段之規定減
    輕其刑。被告3人所犯上開二罪，有方法、結果之牽連關係
    ，應依刑法第55條之規定，從一重論以常業詐欺罪處斷（起
    訴書原認被告等所犯二罪，犯意各別，行為互異，然檢察官
    於當庭論告時，認二罪係想像競合之裁判上一罪關係，惟本
    院審理後認被告所犯上開二罪，應具方法、結果之牽連關係
    ）。（二）被告李雲龍、劉奕華提供金融機構帳戶、提款卡
    予他人供常業詐欺取財匯款使用，其等雖未參與詐欺取財之
    行為，然其以幫助之意思，參與詐欺取財構成要件以外之行
    為，為幫助犯，是核被告2人所為，均係犯刑法第30條第1項
    、第340條之幫助常業詐欺取財罪（起訴書原載稱被告李雲
    龍係犯刑法第340條之常業詐欺罪，惟經檢察官當庭變更如
    上）。被告李雲龍先後多次幫助常業詐欺取財犯行，時間緊
    接，顯係基於概括之犯意，觸犯構成要件相同之罪名，應依
    連續犯論以一罪，並加重其刑。臺灣彰化地方法院檢察署94
    年度偵字第7204、8023、8707號移送併辦部分（即附表二之
    被害事實），雖均未起訴，然因與被告李雲龍業經起訴部分
    具有連續犯之裁判上一罪關係，為起訴效力所及，本院亦應
    併予審理。又被告李雲龍前於93年9月6日，因違反洗錢防制
    法案件，經臺灣板橋地方法院以93年度簡字第2263號判處有
    期徒刑5月確定，並於94年4月25日易科罰金執行完畢，此有
    臺灣高等法院被告前案紀錄表在卷可參，其受此有期徒刑執
    行完畢後，5年以內再犯有期徒刑以上之罪，應依累犯規定
    遞加重其刑。再被告李雲龍、劉奕華幫助他人犯常業詐欺罪
    ，為從犯，依刑法第30條第2項之規定，按正犯之刑減輕之
    ，被告李雲龍部分並依刑法第71條第1項之規定，先加後減
    之。爰審酌被告等均值青壯，不思以正當手段獲取財物，以
    參與詐騙集團謀取不法利益，或提供金融機構帳戶供他人非
    法使用，使犯罪難以查緝，等同助長犯罪，行為殊屬不當，
    且被告等所為，並致本案被害人因此受有損害甚鉅，嚴重破
    壞金融交易秩序，暨被告等之品行、犯罪之動機、目的、手
    段、被告陳永嘉、簡適蓬、張宗豪參與詐騙集團之期間、獲
    取之不法利益，被告李雲龍販售人頭帳戶之期間暨其不法利
    得，被告劉奕華僅販售1本帳戶，且本身並未實際參與詐欺
    取財犯行，責難性較低，犯罪所得亦不多，暨渠等於犯後均
    知坦承犯行，態度良好等一切情狀，各量處如主文所示之刑
    ，以資儆懲。（三）扣案如附表三之1、附表三之2、附表三
    之3及附表四所示之物，均屬被告陳永嘉、簡適蓬、張宗豪
    所有，或係張名男等詐騙集團所有，且供本件犯罪所用之物
    ，扣案如附表三之4所示之物，則屬被告李雲龍所有，供其
    犯本件所用或犯罪預備之物，均依刑法第38條第1項第2款宣
    告沒收。至本件張名男等詐騙集團固因實施常業詐欺犯罪而
    有所得（含被告陳永嘉、張宗豪、簡適蓬為警拘提時各扣得
    之現金51萬9千7百元、24萬6千6百元、9萬4千元），惟該所
    得均屬被害人受詐騙之匯款，應發還被害人，自無依洗錢防
    制法第12條規定沒收之必要。另於拘提陳永嘉時扣得之楊偉
    元身分證、郵局提款收據6張、轉匯不法所得及向李雲龍購
    買人頭帳戶之匯款單11張、快遞收據1張暨其私人使用之NOK
    IA牌行動電話1支（含門號0000000000SIM卡）、94年1月24
    日為警查獲時扣案之匯款單13張，拘提被告張宗豪時扣得之
    郵件收據1張、提款收據20張、轉匯不法所得及向李雲龍購
    買人頭帳戶匯款單3張、紀錄每日提領詐欺不法所得之紀錄
    12張暨電話門號繳費收據1張，拘提被告簡適蓬時扣得之匯
    款單5張、提款收據5張、帳冊3張暨SIM卡8張（門號各為000
    0000000、0000000000、0000000000、0000000000、0000
    000000、0000000000、0000000000、0000000000）、手冊、
    電話簿3張、筆記本6本、身分證11張、竑科技有限公司股
    票（無法證明是否偽造）、公司函、感謝狀、邀請函、中獎
    廣告、調查卷，拘提被告李雲龍時扣得之NOKIA牌行動電話3
    支（含門號0000000000、0000000000、0000000000SIM卡）
    、李雲龍所有之存摺、提款卡及印章、行動電話補充卡11片
    、營利事業登記證影本、身分證、駕駛執照、國民健康保險
    卡影本、速博公司文件等，或為被告等犯罪後處分贓款之單
    據，非直接供本件犯罪之用，或未供本件犯罪所用，與本案
    並無關聯，均不符沒收之要件；再使用於附表三之1（一）
    編號1、附表三之2編號1、附表三之3編號4、附表三之4編號
    1 、附表四編號13所示行動電話之SIM卡（門號各為
    000000000 0、0000000000、0000000000、0000000000、
    0000000000、0 000000000），依國內電信業者定型化契約
    之約定，所有權仍屬電信公司所有，亦難與扣案之行動電話
    併為沒收。末查，被告劉奕華前未曾受有期徒刑以上刑之宣
    告，此有臺灣高等法院被告前案紀錄表1紙在卷可稽，其經
    此教訓，應知警惕而無再犯之虞，所宣告之刑，認以暫不執
    行為適當，併予宣告緩刑3年，以勵自新。
三、臺灣台南地方法院檢察署94年度偵字第7872號移送併辦意旨
    略以：另案偵辦中之張志豪、許著聿等合組之詐騙集團，曾
    於93年8月間起至94年6月16日止，以1萬元至1萬2千元之代
    價，向被告李雲龍收購郵局或銀行帳戶，因而移送本院併予
    審理。按「刑法上之幫助犯，以正犯已經犯罪為構成要件，
    故幫助犯無獨立性，如無他人犯罪行為之存在，幫助犯即無
    由成立。」、「幫助犯係從屬於正犯而成立，以正犯已經犯
    罪為構成要件，故幫助犯並非其幫助行為一經完成，即成立
    犯罪，必其幫助行為或其影響力持續至正犯實施犯罪，始克
    成立。」最高法院60年台上字第2159號、92年度台上字第64
    05號分別著有判例及判決可資參照。經查，臺灣台南地方法
    院檢察署認被告李雲龍涉有上開罪嫌，無非以該案偵查中之
    被告張志豪、許著聿於偵查中之指證為據。惟查，被告李雲
    龍究出售何人帳戶予該詐騙集團，遍查併辦案卷並無所得，
    亦無相關被害人之指證筆錄，遑論被告李雲龍出售予該詐騙
    集團之帳戶，曾否供為詐騙被害人之犯罪工具，且據併辦部
    分之查獲單位台南市警察局函覆本院陳稱：該局偵辦上開詐
    騙集團時，並未查知被告李雲龍所供予之人頭帳戶正確數量
    及帳戶所有人，故無法提供相關被害人資料等語，此有該局
    94 年11月14日出具之南市警刑偵四字第00000000000號函在
    卷可按，是併辦部分既無證據證明張志豪、許著聿等詐騙集
    團業曾使用被告李雲龍出售之人頭帳戶用以詐欺取財，揆諸
    前揭判例及判決見解，此部分之幫助犯行即無由成立，本院
    自無從併予審理，自應退回臺灣台南地方法院檢察署另為適
    法處理。
四、公訴人另認被告李雲龍、劉奕華前開所為，已足掩飾他人因
    重大犯罪所得財物，係犯洗錢防制法第2條第2項之規定，應
    依同法第9條第2項之規定予以論處等語（被告李雲龍部分，
    起訴書原載稱其係犯刑法第340條之常業詐欺罪及違反洗錢
    防制法第2條第1項之規定，應依同法第9條第1項之規定論處
    ，惟經檢察官當庭變更起訴法條，改論以幫助常業詐欺罪起
    訴，併違反洗錢防制法第9條第2項之規定）。按洗錢防制法
    之制定，旨在規範特定重大犯罪（詳見該法第3條）不法所
    得之資金或財產，藉由洗錢行為，諸如經由各種金融機關或
    其他交易管道，轉換成為合法來源之資金或財產，以切斷資
    金與當初犯罪行為之關連性，俾便於隱匿其犯罪行為或該資
    金不法來源或本質，以逃避追訴、處罰。該法之制定背景，
    主要係針對預防鉅額贓款，經由洗錢行為轉變為合法來源，
    造成資金流向之中斷，使偵查機關無法藉由資金之流向，追
    查不法前行為之犯罪行為人。準此，則是否另成立洗錢防制
    法第9條第2項之洗錢罪，依同法第1條、第2條第2款之規定
    ，自應以行為人是否有為掩飾他人因重大犯罪所得財物之洗
    錢行為為必要。查本件被告李雲龍、劉奕華於本案中既係交
    付如附表所示之帳戶供他人使用，致使被害人將受騙金額匯
    入帳戶，其有幫助常業詐欺犯罪之行為固可認定，已如前述
    ，惟除此之外，並無證據證明被告2人另有掩飾或隱匿他人
    因重大犯罪所得財物之犯意及行為，而同案被告陳永嘉、簡
    適蓬、張宗豪依張名男等詐騙集團成員之指示，為達逃避檢
    警之查緝，並得隱匿渠等常業詐欺犯罪之不法所得之目的，
    而將提領之款項分散匯往事實欄所示之戶名張俊雄、郭一亨
    、蔡振旺、林志信、有奇企業有限公司、蔡琨亮、黃福國、
    吳昭明等之帳戶，亦乏相關證據證明乃係被告李雲龍所出售
    ，是被告李雲龍、劉奕華單純提供帳戶予詐騙集團供被害人
    匯款入帳之行為，顯不足以將詐欺集團之詐欺所得轉換成為
    合法來源之資金或財產，以切斷與當初犯罪行為之關連性，
    而達隱匿犯罪行為之目的。又被告2人提供帳戶予詐欺集團
    作為被害人因受詐騙而將資金匯入之目標，幫助詐欺集團為
    常業詐欺行為，其帳戶之提供，亦僅得認係常業詐欺犯行之
    方法或手段之幫助行為，尚非洗錢防制法第3條所稱重大犯
    罪行為完成並取得犯罪所得後再另為掩飾他人因重大犯罪所
    得財物之行為，自難認係洗錢防制法第2條規定之洗錢行為
    。從而，基於上述，被告李雲龍、劉奕華出售帳戶之行為，
    固有不當，而應予非難，然渠等除構成幫助常業詐欺之犯行
    外，實難再論被告等尚有涉犯洗錢防制法第9條第2項之洗錢
    罪，併此敘明。
五、至起訴書另指稱被告李雲龍除出售金融機構帳戶外，復曾買
    賣他人之行動電話部分，按觀之被告李雲龍所有扣案之交易
    紀錄簿（即附表三之4編號6）之記載，其固有收購他人行動
    電話之舉，惟其於收購後，有無出售予詐騙集團，所出售之
    行動電話號碼為何，詐騙集團是否持用李雲龍出售之行動電
    話詐騙被害人，依現有卷證，並無相關資料可供佐證，是被
    告李雲龍此部分之罪嫌亦有不足，無法證明其出售行動電話
    亦涉幫助常業詐欺之犯行，併此說明。
據上論斷，應依刑事訴訟法第273條之1第1項、第299條第1項前
段，洗錢防制法第9條第1項、第5項，刑法第11條前段、第28條
、第56條、第340條、第30條第1項、第2項、第55條、第47條、
第38條第1項第2款、第74條第1款，判決如主文。
本案經檢察官田德煙到庭執行職務。
中    華    民    國    95    年    1     月    24    日
                  刑事第二庭          法  官  王義閔  

以上正本證明與原本無異。
如不服本判決，應於判決送達後10日內，向本院提出上訴狀（須
附繕本）。
告訴人或被害人對於判決如有不服具備理由請求檢察官上訴者，
其上訴期間之計算係以檢察官收受判決正本之日期為準。
中    華    民    國    95    年    1     月    24    日
                                      書記官  詹國立
中華民國刑法第340條
以犯第 339 條之罪為常業者，處 1 年以上 7 年以下有期徒刑，
得併科 5 萬元以下罰金。


附表一之1：
┌──┬───┬────┬─────────┬───────┬───────┐
│編號│ 日期 │ 被害人 │   詐 騙 內 容    │匯款日期及金額│   匯入帳戶   │
├──┼───┼────┼─────────┼───────┼───────┤
│1   │94年3 │ 李煥翔 │詐騙集團佯稱被害人│94年4月27日   │戶名：劉子豪  │
│    │月份  │        │中獎，要求其匯款至│67130元       │帳號：00000000│
│    │      │        │指定帳戶。        │              │0000000       │
├──┼───┼────┼─────────┼───────┼───────┤
│2   │94年3 │ 王世坤 │詐騙集團佯稱被害人│94年4月4日    │戶名：廖韓英  │
│    │月27日│        │中獎，要求其匯款至│65000元       │帳號：00000000│                   
│    │      │        │指定帳戶。        │53000元       │9225          │
│    │      │        │                  ├───────┤戶名：顏智勇  │
│    │      │        │                  │94年4月7日    │帳號：00000000│
│    │      │        │                  │45600元       │768614        │
│    │      │        │                  ├───────┤              │
│    │      │        │                  │94年4月8日    │              │
│    │      │        │                  │50000元       │              │
├──┼───┼────┼─────────┼───────┼───────┤
│3   │94年4 │ 沈志忠 │詐騙集團佯稱被害人│94年4月15日   │戶名：顏智勇  │
│    │月12日│        │中獎，要求其匯款至│65000元       │帳號：00000000│
│    │      │        │指定帳戶。        ├───────┤768614        │
│    │      │        │                  │94年4月18日   │              │
│    │      │        │                  │53000元       │              │
│    │      │        │                  │85600元       │              │
├──┼───┼────┼─────────┼───────┼───────┤
│4   │94年4 │ 陳顧文 │詐騙集團佯稱其為遠│94年4月20日   │戶名：廖桂均  │
│    │月18日│        │東銀行員工，以被害│23400元       │帳號：000-0000│
│    │      │        │人申請貸款需先繳交│              │0000000000    │
│    │      │        │保費為由，要求其匯│              │              │
│    │      │        │款至指定帳戶。    │              │              │
├──┼───┼────┼─────────┼───────┼───────┤
│5   │ 94年4│ 林婉珍 │詐騙集團佯稱其為華│94年4月26日   │戶名：林美伶  │
│    │ 月20 │        │南銀行信用貸款專員│22800元       │帳號：0000000 │
│    │ 日   │        │，以被害人申請貸款├───────┤0000000       │
│    │      │        │需繳交保費為由，要│94年4月26日   │              │
│    │      │        │求其匯款至指定帳戶│26400元       │              │
│    │      │        │。                │              │              │
├──┼───┼────┼─────────┼───────┼───────┤
│6   │ 94年4│ 詹惠艮 │1 詐騙集團佯稱其為│94年4月14日   │戶名：廖桂均  │
│    │ 月   │        │誠泰銀行信用貸款專│26400元       │帳號：00000000│
│    │      │        │員，以被害人申請貸│              │ 29567        │
│    │      │        │款需先繳交保費為由│              │              │
│    │      │        │，要求其匯款至指定│              │              │
│    │      │        │帳戶。            │              │              │
│    │      │        ├─────────┼───────┼───────┤
│    │      │        │2 詐騙集團以被害人│94年4月18日   │戶名：廖桂均  │
│    │      │        │有車貸，無法取得貸│28800元       │帳號：00000000│
│    │      │        │款為由，要求其匯款│              │ 29567        │
│    │      │        │至指定帳戶。      │              │              │
│    │      │        ├─────────┼───────┼───────┤
│    │      │        │3 詐騙集團以被害人│94年4月18、22 │戶名：廖桂均  │
│    │      │        │個人信用不良，需繳│日            │帳號：00000000│                                 │
│    │      │        │法院公證費用為由，│30000元       │29567         │
│    │      │        │要求其匯款至指定帳│30000元       │戶名：黃達祥  │
│    │      │        │戶。              │30000元       │帳號：00000000│
│    │      │        │                  │              │062382        │
│    │      │        ├─────────┼───────┼───────┤
│    │      │        │4 詐騙集團佯稱借貸│94年4月27日   │戶名：王明權  │
│    │      │        │款高，需保證金為由│50000元       │帳號：00000000│
│    │      │        │，要求被害人匯款至│              │333468        │
│    │      │        │指定帳戶。        │              │              │
│    │      │        ├─────────┼───────┼───────┤
│    │      │        │5 詐騙集團佯稱被害│94年4月29日   │烏日成功嶺郵局│
│    │      │        │人借貸之現金遭警方│30600元       │帳號：00000000│
│    │      │        │留置，需保證金為由│              │346171        │
│    │      │        │，要求被害人匯款至│              │              │
│    │      │        │指定帳戶。        │              │              │
├──┼───┼────┼─────────┼───────┼───────┤
│7   │94年5 │ 楊長志 │詐騙集團佯稱被害人│94年6月6日    │戶名：劉奕華  │
│    │月15日│        │中獎，要求其匯款至│3020元        │帳號：00000000│
│    │      │        │指定帳戶。        ├───────┤079741        │
│    │      │        │                  │94年6月9日    │戶名：林明坤  │
│    │      │        │                  │62080元       │帳號：00000000│
│    │      │        │                  │53000元       │827           │
│    │      │        │                  ├───────┤              │
│    │      │        │                  │94年6月13日   │              │
│    │      │        │                  │165360元      │              │
│    │      │        │                  ├───────┤              │
│    │      │        │                  │94年6月14日   │              │
│    │      │        │                  │227000元      │              │
├──┼───┼────┼─────────┼───────┼───────┤
│8   │94年5 │ 陳宛宜 │詐騙集團佯稱被害人│94年5月18日   │戶名：劉奕華  │              
│    │月中旬│        │中獎，要求其匯款至│37080元       │帳號：0000000 │
│    │      │        │指定帳戶。        │25000元       │      0000000 │
├──┼───┼────┼─────────┼───────┼───────┤
│9   │94年5 │ 邱淵博 │詐騙集團佯稱被害人│94年5月24日   │戶名：劉奕華  │
│    │月21日│        │中獎，要求其匯款至│30000元       │帳號：00000000│
│    │      │        │指定帳戶。        │32080元       │079741        │
│    │      │        │                  ├───────┤              │
│    │      │        │                  │94年5月26日   │              │
│    │      │        │                  │43000元       │              │
├──┼───┼────┼─────────┼───────┼───────┤
│10  │94年5 │ 許皓程 │詐騙集團佯稱被害人│94年5月25日   │戶名：劉奕華  │
│    │月22日│        │中獎，要求其匯款至│62080元       │帳號：00000000│
│    │      │        │指定帳戶。        ├───────┤079741        │
│    │      │        │                  │94年5月26日   │              │
│    │      │        │                  │50000元       │              │
│    │      │        │                  ├───────┤              │
│    │      │        │                  │94年5月26日   │              │
│    │      │        │                  │28000元       │              │
├──┼───┼────┼─────────┼───────┼───────┤  
│11  │94年5 │ 曾英彰 │詐騙集團佯稱被害人│94年5月30日   │戶名：劉奕華  │
│    │月30日│        │中獎，要求其匯款至│3020元        │帳號：00000000│
│    │      │        │指定帳戶。        │              │079741        │
├──┼───┼────┼─────────┼───────┼───────┤
│12  │ 94年5│ 張送達 │詐騙集團佯稱為科技│94年6月8日    │戶名：劉奕華  │
│    │ 月27 │        │股份有限公司人員，│3020元        │帳號：0000000 │
│    │ 日   │        │通知被害人中獎，並│94年6月13日   │0000000       │
│    │ 6月13│        │要求其先匯款至指定│62080元       │              │
│    │ 日   │        │帳戶，繳交稅金以領│              │              │
│    │      │        │取獎金。          │              │              │
├──┼───┼────┼─────────┼───────┼───────┤
│13  │94年6 │ 莊英勳 │詐騙集團佯稱被害人│94年6月9日    │戶名：黃啟智  │
│    │月初  │        │中獎，要求其匯款至│67130元       │帳號：00000000│
│    │      │        │指定帳戶。        ├───────┤2377          │
│    │      │        │                  │94年6月13日   │戶名：林明坤  │
│    │      │        │                  │50000元       │帳號：        │
│    │      │        │                  ├───────┤00000000000000│
│    │      │        │                  │94年6月15日   │              │
│    │      │        │                  │31365元       │              │
├──┼───┼────┼─────────┼───────┼───────┤
│14  │94年6 │林蔡清秀│詐騙集團佯稱綁架被│94年6月7日    │戶名：李承璋  │
│    │月7日 │        │害人之子，要求其匯│200000元      │帳號：00000000│
│    │      │        │款至指定帳戶。    │              │3526          │
│    │      │        │                  │              │戶名：劉奕華  │
│    │      │        │                  │              │帳號：00000000│
│    │      │        │                  │              │79741         │
├──┼───┼────┼─────────┼───────┼───────┤
│15  │94年6 │ 鄭永祥 │詐騙集團佯稱被害人│94年6月10日   │戶名：劉奕華  │
│    │月10日│        │中獎，要求其匯款至│3020元        │帳號：00000000│
│    │      │        │指定帳戶。        │              │079741        │
├──┼───┼────┼─────────┼───────┼───────┤
│16  │ 94年2│ 周進昌 │詐騙集團以被害人所│94年3月1日    │戶名：林慶華  │
│    │ 月底 │        │申辦之貸款已過期為│新台幣（下同）│帳號：00000000│
│    │      │        │由，要求其匯信用保│23400元       │029861        │
│    │      │        │險費用至指定帳戶。│              │              │
│    │      │        │                  │              │              │
├──┼───┼────┼─────────┼───────┼───────┤
│17  │94年4 │ 郭文壽 │詐騙集團佯稱其為萬│94年4月6日    │戶名：廖桂均  │
│    │月3日 │        │泰銀行信用貸款專員│23400元       │帳號：00000000│
│    │      │        │，以被害人借款需信├───────┤029567        │
│    │      │        │保費為由，要求其匯│94年4月7日    │              │
│    │      │        │款至指定帳戶。    │28800元       │              │
├──┼───┼────┼─────────┼───────┼───────┤
│18  │94年4 │ 陳宥霖 │詐騙集團佯稱被害人│94年4月15日   │戶名：劉子豪  │
│    │月初  │        │中獎，要求其匯款至│37130元       │帳號：00000000│
│    │      │        │指定帳戶。        │              │371661        │
├──┼───┼────┼─────────┼───────┼───────┤
│19  │94年4 │ 李榮福 │詐騙集團佯稱其為誠│94年4月20日   │戶名：廖桂均  │
│    │月19日│        │泰銀行信用貸款專員│26400元       │帳號：00000000│
│    │      │        │，以被害人申請貸款│              │29567         │
│    │      │        │個人資料外洩，需繳│              │              │
│    │      │        │交信保費為由，要求│              │              │
│    │      │        │其匯款至指定帳戶。│              │              │
│    │      │        │                  │              │              │
├──┼───┼────┼─────────┼───────┼───────┤  
│20  │ 94年5│ 江秀英 │詐騙集團佯稱綁架被│94年5月25日   │戶名：簡文章  │
│    │ 月25 │        │害人的兒子，要求其│100000元      │帳號：00000000│
│    │ 日   │        │匯款至指定帳戶。  │              │ 429947       │
│    │      │        │                  │              │              │
├──┼───┼────┼─────────┼───────┼───────┤
│21  │94年6 │林李悅治│詐騙集團佯稱綁架被│94年6月14日   │戶名：吳金郎  │
│    │月14日│        │害人的兒子，要求其│130000元      │帳號：00000000│
│    │      │        │匯款至指定帳戶。  │              │276155        │
│    │      │        │                  │              │              │
├──┼───┼────┼─────────┼───────┼───────┤
│22  │94年5 │袁美津  │詐騙集團佯稱被害人│94年5月13日   │戶名：廖桂均  │
│    │月初  │        │中獎，要求其匯款至│47130元       │帳號：00000000│
│    │      │        │指定帳戶。        │              │318314        │
├──┼───┼────┼─────────┼───────┼───────┤
│23  │94年5 │蘇秋鎮  │詐騙集團佯稱被害人│94年5月25日   │戶名：潘君豪  │
│    │月25日│        │之子因幫友人借貸背│20000元       │帳號：00000000│
│    │      │        │書，目前在渠等手中│              │5928          │
│    │      │        │，要求其匯款至指定│              │              │
│    │      │        │帳戶。            │              │              │
├──┼───┼────┼─────────┼───────┼───────┤
│24  │94年1 │林美君  │詐騙集團佯稱被害人│94年1月20日   │戶名：杞承益  │
│    │月20日│        │勞健保退稅，要求其│140788元      │帳號：00000000│
│    │      │        │至自動提款機依指示│              │014701        │
│    │      │        │操作。            │              │              │
├──┼───┼────┼─────────┼───────┼───────┤
│25  │94年3 │許美郁  │詐騙集團佯稱為被害│94年3月15日   │戶名：劉子豪  │
│    │月15日│        │人友人，急需用錢，│50000元       │帳號：00000000│
│    │      │        │要求其匯款至指定帳│              │81749         │
│    │      │        │戶。              │              │              │
└──┴───┴────┴─────────┴───────┴───────┘
        
附表一之2：
┌──┬───┬────┬─────────┬───────┬───────┐
│編號│ 日期 │ 被害人 │   詐 騙 內 容    │匯款日期及金額│   匯入帳戶   │
├──┼───┼────┼─────────┼───────┼───────┤
│1   │93年11│謝枝麗  │詐騙集團佯稱其為萬│93年12月2日   │戶名：吳麗容  │
│    │月    │        │泰銀行信用貸款專員│26400元       │帳號：00000000│
│    │      │        │，以被害人借款需信├───────┤614917        │
│    │      │        │保費為由，要求其匯│93年12月3日   │戶名：謝坤芳  │
│    │      │        │款至指定帳戶。    │31200元       │帳號：00000000│
│    │      │        │                  ├───────┤094348        │
│    │      │        │                  │93年12月7日   │戶名：胡俊敏  │
│    │      │        │                  │30000元       │帳號：00000000│
│    │      │        │                  │53400元       │538509        │
│    │      │        │                  ├───────┤戶名：徐一翔  │
│    │      │        │                  │93年12月8日   │帳號：00000000│
│    │      │        │                  │60000元       │戶名：吳佳瑋  │
│    │      │        │                  ├───────┤帳號：00000000│
│    │      │        │                  │93年12月9日   │              │
│    │      │        │                  │32600元       │              │
│    │      │        │                  ├───────┤              │
│    │      │        │                  │93年12月10日  │              │
│    │      │        │                  │48000元       │              │
│    │      │        │                  ├───────┤              │
│    │      │        │                  │93年12月14日  │              │
│    │      │        │                  │32000元       │              │
│    │      │        │                  ├───────┤              │
│    │      │        │                  │93年12月20日  │              │
│    │      │        │                  │30000元       │              │
│    │      │        │                  │50000元       │              │
├──┼───┼────┼─────────┼───────┼───────┤
│2   │93年12│黃滿祝  │詐騙集團佯稱其為誠│94年12月6日   │戶名：吳麗容  │
│    │月6日 │        │泰銀行信用部專員，│36600元       │帳號：00000000│
│    │      │        │以被害人借款需信保│39600元       │614917        │
│    │      │        │費為由，要求其匯款│              │              │
│    │      │        │至指定帳戶。      │              │              │
├──┼───┼────┼─────────┼───────┼───────┤
│3   │94年3 │孫思遠  │詐騙集團佯稱其為萬│94年3月18日   │戶名：黃達祥  │
│    │月初  │        │泰銀行專員，以被害│新台幣（下同）│帳號：00000000│
│    │      │        │人借款需保險費為由│33600元       │062382        │
│    │      │        │，要求其匯信用保險├───────┤              │
│    │      │        │費用至指定帳戶。  │94年3月22日   │戶名：廖桂均  │ 
│    │      │        │                  │39600元       │帳號：00000000│
│    │      │        │                  ├───────┤29567         │
│    │      │        │                  │94年3月23日   │戶名：駱昱勝  │
│    │      │        │                  │40000元       │帳號：00000000│
│    │      │        │                  ├───────┤346171        │
│    │      │        │                  │94年3月24日   │              │
│    │      │        │                  │80000元       │              │
│    │      │        │                  ├───────┤              │
│    │      │        │                  │94年3月25日   │              │
│    │      │        │                  │69480元       │              │
│    │      │        │                  ├───────┤              │
│    │      │        │                  │94年3月29日   │              │
│    │      │        │                  │100000元      │              │
│    │      │        │                  │150000元      │              │
│    │      │        │                  ├───────┤              │
│    │      │        │                  │94年3月30日   │              │
│    │      │        │                  │90000元       │              │
│    │      │        │                  │60000元       │              │
│    │      │        │                  ├───────┤              │
│    │      │        │                  │94年3月31日   │              │
│    │      │        │                  │54900元       │              │
│    │      │        │                  ├───────┤              │
│    │      │        │                  │94年4月29日   │              │
│    │      │        │                  │26000元       │              │
├──┼───┼────┼─────────┼───────┼───────┤
│4   │94年3 │陳淑榕  │詐騙集團佯稱為萬泰│94年3月14日   │戶名：廖桂均  │
│    │月中旬│        │銀行信用貸款專員，│21000元       │帳號：00000000│
│    │      │        │以被害人貸款需先繳├───────┤029567        │
│    │      │        │交信保費為由，要求│94年3月15日   │戶名：陳添福  │
│    │      │        │其匯款至指定帳戶。│30000元       │帳號：00000000│
│    │      │        │                  ├───────┤792027        │
│    │      │        │                  │94年3月22日   │戶名：曹川屏  │
│    │      │        │                  │26400元       │帳號：00000000│
│    │      │        │                  ├───────┤0000000       │
│    │      │        │                  │94年3月23日   │戶名：張武雄  │
│    │      │        │                  │31200元       │帳號：00000000│
│    │      │        │                  │30000元       │803189        │
│    │      │        │                  ├───────┤戶名：駱昱勝  │
│    │      │        │                  │94年3月25日   │帳號：00000000│
│    │      │        │                  │60000元       │346171        │
│    │      │        │                  │52500元       │              │
│    │      │        │                  ├───────┤              │
│    │      │        │                  │94年3月28日   │              │
│    │      │        │                  │40000元       │              │
│    │      │        │                  ├───────┤              │
│    │      │        │                  │94年3月29日   │              │
│    │      │        │                  │32000元       │              │
│    │      │        │                  │94年3月30日   │              │
│    │      │        │                  │50000元       │              │
│    │      │        │                  │94年4月29日   │              │
│    │      │        │                  │17600元       │              │
├──┼───┼────┼─────────┼───────┼───────┤
│5   │94年3 │李雅君  │詐騙集團佯稱為誠泰│94年3月14日   │戶名：陳添福  │
│    │月中旬│        │銀行信用貸款專員，│26400元       │帳號：00000000│
│    │      │        │以被害人貸款需先繳│28800元       │792027        │
│    │      │        │交信保費為由，要求├───────┤戶名：廖桂均  │
│    │      │        │其匯款至指定帳戶。│94年3月15日   │帳號：00000000│
│    │      │        │                  │30000元       │029567        │
│    │      │        │                  ├───────┤戶名：曹川屏  │
│    │      │        │                  │94年3月16日   │帳號：00000000│
│    │      │        │                  │60000元       │275380        │
│    │      │        │                  ├───────┤戶名：陳柏村  │
│    │      │        │                  │94年3月18日   │帳號：00000000│
│    │      │        │                  │53400元       │116743        │
│    │      │        │                  │40000元       │戶名：張世煥  │
│    │      │        │                  ├───────┤帳號：00000000│
│    │      │        │                  │94年3月23日   │549015        │
│    │      │        │                  │40000元       │戶名：黃達祥  │
│    │      │        │                  ├───────┤帳號：00000000│
│    │      │        │                  │94年3月25日   │062382        │
│    │      │        │                  │30000元       │              │
│    │      │        │                  │20000元       │              │
├──┼───┼────┼─────────┼───────┼───────┤
│6   │94年3 │陳憲德  │詐騙集團佯稱為誠泰│94年4月12日   │戶名：廖桂均  │
│    │月下旬│        │銀行信用專員，以被│26400元       │帳號：00000000│
│    │      │        │害人貸款需先繳交信│              │029567        │
│    │      │        │保費為由，要求其匯│              │              │
│    │      │        │款至指定帳戶。    │              │              │
├──┼───┼────┼─────────┼───────┼───────┤  
│7   │94年3 │陳珊慧  │詐騙集團佯稱為大眾│94年3月29日   │戶名：廖桂均  │
│    │月下旬│        │銀行貸款專員，以被│16200元       │帳號：00000000│
│    │      │        │害人貸款需先繳交信├───────┤29567         │
│    │      │        │保費為由，要求其匯│94年4月30日   │              │
│    │      │        │款至指定帳戶。    │21600元       │              │
│    │      │        │                  ├───────┤              │
│    │      │        │                  │94年4月1日    │              │
│    │      │        │                  │27000元       │              │
│    │      │        │                  │13000元       │              │
│    │      │        │                  ├───────┤              │
│    │      │        │                  │94年4月31日   │              │
│    │      │        │                  │20000元       │              │
├──┼───┼────┼─────────┼───────┼───────┤
│8   │94年3 │李素如  │詐騙集團佯稱其為誠│94年3月31日   │戶名：廖桂均  │
│    │月29日│        │泰銀行信用部專員，│25000元       │帳號：00000000│
│    │      │        │以被害人申請貸款需│23000元       │029567        │
│    │      │        │先繳交信保費為由，├───────┤戶名：施宣祥  │
│    │      │        │要求其匯款至指定帳│94年4月4日    │帳號：00000000│
│    │      │        │戶。              │18000元       │086356        │
│    │      │        │                  ├───────┤戶名：駱昱勝  │
│    │      │        │                  │94年4月7日    │帳號：00000000│
│    │      │        │                  │53400元       │346171        │
│    │      │        │                  │40000元       │              │
│    │      │        │                  ├───────┤              │
│    │      │        │                  │94年4月11日   │              │
│    │      │        │                  │30000元       │              │
│    │      │        │                  │30000元       │              │
│    │      │        │                  ├───────┤              │
│    │      │        │                  │94年4月12日   │              │
│    │      │        │                  │100000元      │              │
│    │      │        │                  │200000元      │              │
│    │      │        │                  ├───────┤              │
│    │      │        │                  │94年4月29日   │              │
│    │      │        │                  │9000元        │              │
├──┼───┼────┼─────────┼───────┼───────┤
│9   │94年4 │洪建森  │詐騙集團佯稱為遠東│94年4月4日    │戶名：廖桂均  │
│    │月初  │        │商銀信用部專員，以│16200元       │帳號：00000000│
│    │      │        │被害人申請貸款需先├───────┤029567        │
│    │      │        │繳交信保費為由，要│94年4月7日    │戶名：駱昱勝  │
│    │      │        │求其匯款至指定帳戶│21600元       │帳號：00000000│
│    │      │        │。                ├───────┤346171        │
│    │      │        │                  │94年4月8日    │              │
│    │      │        │                  │10000元       │              │
│    │      │        │                  ├───────┤              │
│    │      │        │                  │94年4月12日   │              │
│    │      │        │                  │25000元       │              │
│    │      │        │                  │94年4月28日   │              │
│    │      │        │                  │30240元       │              │
├──┼───┼────┼─────────┼───────┼───────┤
│10  │94年4 │黃千亮  │詐騙集團佯稱其為遠│94年4月1日    │戶名：廖桂均  │
│    │月1日 │        │東商業銀行專員以被│16200元       │帳號：00000000│
│    │      │        │害人借款需保費為由│19800元       │029567        │
│    │      │        │，要求其匯款至指定├───────┤戶名：林美伶  │
│    │      │        │帳戶。            │94年4月4日    │帳號：00000000│
│    │      │        │                  │20000元       │163843        │
│    │      │        │                  ├───────┤              │
│    │      │        │                  │94年4月7日    │              │
│    │      │        │                  │30000元       │              │
│    │      │        │                  ├───────┤              │
│    │      │        │                  │94年4月11日   │              │
│    │      │        │                  │22500元       │              │
│    │      │        │                  ├───────┤              │
│    │      │        │                  │94年4月26日   │              │
│    │      │        │                  │20000元       │              │
└──┴───┴────┴─────────┴───────┴───────┘
 
附表一之3：
┌──┬───┬────┬─────────┬───────┬───────┐
│編號│ 日期 │ 被害人 │   詐 騙 內 容    │匯款日期及金額│   匯入帳戶   │
├──┼───┼────┼─────────┼───────┼───────┤
│1   │93年8 │鄭依雯  │詐騙集團佯稱被害人│93年9月2日    │戶名：林良益  │
│    │月下旬│        │中獎，要求其匯款至│52080元       │帳號：00000000│
│    │      │        │指定帳戶。        │10000元       │511989        │
│    │      │        │                  ├───────┤              │
│    │      │        │                  │93年9月3日    │              │
│    │      │        │                  │53000元       │              │
├──┼───┼────┼─────────┼───────┼───────┤
│2   │93年10│朱淑芳  │詐騙集團佯稱被害人│93年10月27日  │戶名：詹文彬  │
│    │月底  │        │中獎，要求其匯款至│62080元       │帳號：00000000│
│    │      │        │指定帳戶。        │53000元       │6117          │
│    │      │        │                  ├───────┤戶名：楊文德  │
│    │      │        │                  │93年10月28日  │帳號：00000000│
│    │      │        │                  │20000元       │473397        │
│    │      │        │                  ├───────┤戶名：鍾曼廷  │
│    │      │        │                  │93年11月17日  │帳號：00000000│
│    │      │        │                  │20620元       │024900        │
│    │      │        │                  ├───────┤戶名：林依雯  │
│    │      │        │                  │93年12月9日   │帳號：00000000│
│    │      │        │                  │50000元       │468612        │
├──┼───┼────┼─────────┼───────┼───────┤
│3   │93年11│陳威杰  │詐騙集團佯稱被害人│93年12月3日   │戶名：詹文彬  │
│    │月中  │        │中獎，要求其匯款至│50000元       │帳號：00000000│
│    │      │        │指定帳戶。        │              │6117          │
├──┼───┼────┼─────────┼───────┼───────┤
│4   │93年11│許謝瓊媚│詐騙集團佯稱其為台│93年12月2日   │戶名：吳麗容  │
│    │月底  │        │新銀行信用貸款專員│28800元       │帳號：00000000│
│    │      │        │，以被害人借款需信├───────┤614917        │
│    │      │        │保費為由，要求其匯│93年12月2日   │戶名：胡俊敏  │
│    │      │        │款至指定帳戶。    │36600元       │帳號：00000000│
│    │      │        │                  ├───────┤538509        │
│    │      │        │                  │93年12月3日   │戶名：徐一翔  │
│    │      │        │                  │30000元       │帳號：00000000│
│    │      │        │                  │52500元       │              │
│    │      │        │                  ├───────┤              │
│    │      │        │                  │93年12月3日   │              │
│    │      │        │                  │60000元       │              │
│    │      │        │                  ├───────┤              │
│    │      │        │                  │93年12月7日   │              │
│    │      │        │                  │80000元       │              │
│    │      │        │                  ├───────┤              │
│    │      │        │                  │93年12月15日  │              │
│    │      │        │                  │50000元       │              │
│    │      │        │                  ├───────┤              │
│    │      │        │                  │93年12月28日  │              │
│    │      │        │                  │70000元       │              │
├──┼───┼────┼─────────┼───────┼───────┤
│5   │93年11│黃漢鵬  │詐騙集團佯稱其為台│94年11月29日  │戶名：吳麗容  │
│    │月29日│        │新銀行信用部專員，│19800元       │帳號：00000000│
│    │      │        │以被害人借款需信保│25200元       │614917        │
│    │      │        │費為由，要求其匯款│20000元       │戶名：謝坤芳  │
│    │      │        │至指定帳戶。      ├───────┤帳號：00000000│
│    │      │        │                  │94年11月30日  │094348        │
│    │      │        │                  │40000元       │              │
│    │      │        │                  │34908元       │              │
├──┼───┼────┼─────────┼───────┼───────┤
│6   │94年2 │張嘉銘  │詐騙集團佯稱被害人│94年4月11日   │戶名：廖桂均  │
│    │月中  │        │中獎，要求其匯款至│37130元       │帳號：00000000│
│    │      │        │指定帳戶。        ├───────┤3183          │
│    │      │        │                  │94年4月12日   │              │
│    │      │        │                  │30000元       │              │
│    │      │        │                  ├───────┤              │
│    │      │        │                  │94年4月14日   │              │
│    │      │        │                  │42000元       │              │
├──┼───┼────┼─────────┼───────┼───────┤
│7   │94年2 │陳昭瑋  │詐騙集團佯稱其為國│94年2月22日   │戶名：王富山  │
│    │月中旬│        │際金融行銷專員，以│7200元        │帳號：00000000│
│    │      │        │被害人貸款需信保費│10000元       │562679        │
│    │      │        │為由，要求其匯款至│94年2月23日   │              │
│    │      │        │指定帳戶。        │20000元       │              │
├──┼───┼────┼─────────┼───────┼───────┤
│8   │94年3 │黃漢民  │詐騙集團佯稱其為大│94年3月24日   │戶名：陳添福  │
│    │月初  │        │眾銀行專員，以被害│19800元       │帳號：00000000│
│    │      │        │人借款需信保費為由├───────┤79202         │
│    │      │        │，要求其匯款至指定│94年3月25日   │戶名：廖桂均  │
│    │      │        │帳戶。            │28800元       │帳號：00000000│
│    │      │        │                  ├───────┤029567        │
│    │      │        │                  │94年3月28日   │戶名：黃達祥  │
│    │      │        │                  │20000元       │帳號：00000000│
│    │      │        │                  ├───────┤062382        │
│    │      │        │                  │94年3月29日   │              │
│    │      │        │                  │35000元       │              │
│    │      │        │                  │25000元       │              │
│    │      │        │                  ├───────┤              │
│    │      │        │                  │94年3月30日   │              │
│    │      │        │                  │53400元       │              │
│    │      │        │                  ├───────┤              │
│    │      │        │                  │94年3月31日   │              │
│    │      │        │                  │55000元       │              │
│    │      │        │                  ├───────┤              │
│    │      │        │                  │94年4月1日    │              │
│    │      │        │                  │38800元       │              │
├──┼───┼────┼─────────┼───────┼───────┤
│9   │94年4 │江宗生  │詐騙集團佯稱其為遠│94年4月8日    │戶名：廖桂均  │
│    │月初  │        │東商業銀行專員，以│28800元       │帳號：00000000│
│    │      │        │被害人借款需保險費│39600元       │029567        │
│    │      │        │為由，要求其匯信用│              │              │
│    │      │        │保險費用至指定帳戶│              │              │ 
│    │      │        │。                │              │              │
├──┼───┼────┼─────────┼───────┼───────┤
│10  │94年4 │邱婷芬  │詐騙集團佯稱被害人│94年4月25日   │戶名：劉子豪  │
│    │月初  │        │中獎，要求其匯款至│65000元       │帳號：00000000│
│    │      │        │指定帳戶。        │53000元       │371661        │
│    │      │        │                  │50000元       │戶名：許懿惠  │
│    │      │        │                  │              │帳號：00000000│
│    │      │        │                  │              │033313        │
│    │      │        │                  │              │戶名：余庶維  │
│    │      │        │                  │              │帳號：00000000│
│    │      │        │                  │              │570001        │
└──┴───┴────┴─────────┴───────┴───────┘

附表二之1：
┌──┬───┬────┬─────────┬───────┬───────┐
│編號│ 日期 │ 被害人 │   詐 騙 內 容    │匯款日期及金額│   匯入帳戶   │
├──┼───┼────┼─────────┼───────┼───────┤
│1   │93年2 │戴家寶  │詐騙集團佯稱其為金│93年3月10日   │戶名：陳慶聰  │
│    │月下旬│        │融貸款公司專員，以│15200元       │帳號：00000000│
│    │      │        │被害人貸款需保險費│              │860314        │
│    │      │        │為由，要求其匯款至├───────┤              │
│    │      │        │指定帳戶。        │93年3月11日   │              │
│    │      │        │                  │19000元       │              │
│    │      │        │                  ├───────┤              │
│    │      │        │                  │93年3月12日   │              │
│    │      │        │                  │38000元       │              │
│    │      │        │                  │30000元       │              │
│    │      │        │                  │50000元       │              │
├──┼───┼────┼─────────┼───────┼───────┤
│2   │93年6 │林山田  │詐騙集團佯稱被害人│93年6月23日   │戶名：簡小龍  │
│    │月23日│        │信用卡遭盜用，要求│99986元       │帳號：00000000│
│    │      │        │其依指示分別匯款至│              │4463          │
│    │      │        │指定帳戶。        │              │              │
├──┼───┼────┼─────────┼───────┼───────┤
│3   │93年7 │王景昌  │詐騙集團佯稱其為金│93年7月5日    │戶名：李建東  │
│    │月中  │        │融行銷業務部專員，│8500元        │帳號：00000000│
│    │      │        │以被害人貸款需保險│11000元       │55794         │
│    │      │        │費為由，要求至匯款├───────┤戶名：蘇文輝  │
│    │      │        │至指定帳戶。      │93年7月6日    │帳號：00000000│
│    │      │        │                  │22000元       │876253        │
│    │      │        │                  │50000元       │              │
│    │      │        │                  ├───────┤              │
│    │      │        │                  │93年7月12日   │              │
│    │      │        │                  │8600元        │              │
├──┼───┼────┼─────────┼───────┼───────┤
│4   │93年7 │許翕登  │詐騙集團佯稱其為台│93年8月2日    │戶名：徐嘉遠  │
│    │月間某│        │新銀行金融行銷業務│4000元        │帳號：00000000│
│    │日    │        │部專員，以被害人借├───────┤440144        │
│    │      │        │款需信保費為由，要│93年8月3日    │              │
│    │      │        │求其匯款至指定帳戶│12000元       │              │
│    │      │        │。                ├───────┤              │
│    │      │        │                  │93年8月4日    │              │
│    │      │        │                  │10000元       │              │
│    │      │        │                  │5000元        │              │
├──┼───┼────┼─────────┼───────┼───────┤
│5   │93年7 │劉同耀  │詐騙集團佯稱其為金│93年7月5日    │戶名：李建東  │
│    │月間某│        │融行銷業務部專員，│14000元       │帳號：00000000│
│    │日    │        │以被害人借款需信保│19000元       │552794        │
│    │      │        │費為由，要求其匯款│38000元       │              │
│    │      │        │至指定帳戶。      │              │              │
├──┼───┼────┼─────────┼───────┼───────┤
│6   │93年7 │巴克群  │詐騙集團佯稱其為金│93年8月16日   │戶名：徐志偉  │
│    │月初  │        │融行銷業務部專員，│8800元        │帳號：00000000│
│    │      │        │以被害人貸款需信保├───────┤052842        │
│    │      │        │費為由，要求其匯款│93年8月25日   │              │
│    │      │        │至指定帳戶        │12000元       │              │
├──┼───┼────┼─────────┼───────┼───────┤
│7   │93年12│郭英嫥  │詐騙集團佯稱其為中│93年12月20日  │戶名：林淑婷  │
│    │月間某│        │信銀行專員，以被害│99983元       │帳號：00000000│
│    │日    │        │人房貸未繳納為由，│              │62554         │
│    │      │        │要求其匯款至指定帳│              │              │
│    │      │        │戶。              │              │              │
├──┼───┼────┼─────────┼───────┼───────┤
│8   │93年12│楊秀慧  │詐騙集團佯稱其為金│93年12月27日  │戶名：莊銘滄  │
│    │月間某│        │融行銷業務部專員，│30000元       │帳號：00000000│
│    │日    │        │以被害人借款需信保│              │09100         │
│    │      │        │費為由，要求其匯款│              │              │
│    │      │        │至指定帳戶。      │              │              │
├──┼───┼────┼─────────┼───────┼───────┤
│9   │94年3 │賴瑋婷  │詐騙集團佯稱其為元│94年4月1日    │戶名：陳慶聰  │
│    │月中旬│        │大金控金融行銷業務│10000元       │帳號：00000000│
│    │      │        │部專員，以被害人借│13000元       │860314        │
│    │      │        │款需手續費為由，要│26000元       │              │
│    │      │        │求其匯款至指定帳戶│              │              │ 
│    │      │        │。                │              │              │
├──┼───┼────┼─────────┼───────┼───────┤
│10  │94年6 │黃雅喧  │詐騙集團佯稱被害人│94年6月24日   │戶名：何宗澤  │
│    │月中旬│        │中獎，要求其匯款至│80000元       │帳號：00000000│
│    │      │        │指定帳戶。        │              │737260        │
└──┴───┴────┴─────────┴───────┴───────┘

附表二之2：
┌──┬───┬────┬─────────┬───────┬───────┐
│編號│ 日期 │ 被害人 │   詐 騙 內 容    │匯款日期及金額│   匯入帳戶   │
├──┼───┼────┼─────────┼───────┼───────┤
│1   │93年6 │蔡妃雅  │詐騙集團佯稱被害人│93年6月23日   │戶名：簡有明  │
│    │月23日│        │金融卡遭盜用，要求│49883元       │帳號：00000000│
│    │      │        │其依指示至提款機操│              │4267          │
│    │      │        │作。              │              │              │
├──┼───┼────┼─────────┼───────┼───────┤
│2   │93年7 │胡復屏  │詐騙集團佯稱被害人│93年7月7日    │戶名：黃棟盛  │
│    │月間  │        │中獎，要求其匯款至│36800元       │帳號：00000000│
│    │      │        │指定帳戶。        │93年7月7日    │739777        │
│    │      │        │                  │30000元       │              │
│    │      │        │                  │93年7月7日    │              │
│    │      │        │                  │100000元      │              │
│    │      │        │                  │93年7月9日    │              │
│    │      │        │                  │130000元      │              │
├──┼───┼────┼─────────┼───────┼───────┤
│3   │93年7 │唐鑫維  │詐騙集團佯稱其為金│93年7月7日    │戶名：蘇文輝  │
│    │月間  │        │融行銷業務部專員，│8000元        │帳號：00000000│
│    │      │        │以被害人貸款需保險│11000元       │876253        │
│    │      │        │費為由，要求至匯款├───────┤戶名：陳柏翰  │
│    │      │        │至指定帳戶。      │93年7月23日   │帳號：00000000│
│    │      │        │                  │22000元       │0000000       │
│    │      │        │                  │30000元       │              │
├──┼───┼────┼─────────┼───────┼───────┤
│4   │93年7 │彭世緯  │詐騙集團佯稱其為日│93年7月6日    │戶名：黃棟盛  │
│    │月間  │        │盛銀行專員，以被害│36000元       │帳號：00000000│
│    │      │        │人借款需信保費為由├───────┤739777        │
│    │      │        │，要求其匯款至指定│93年7月9日    │              │
│    │      │        │帳戶。            │20000元       │              │
│    │      │        │                  │26000元       │              │
├──┼───┼────┼─────────┼───────┼───────┤
│5   │93年10│吳宜鑫  │詐騙集團佯稱其為台│93年11月1日   │戶名：王琮屏  │
│    │月間  │        │新銀行專員，以被害│100000元      │帳號：00000000│
│    │      │        │人借款需信保費為由│93年11月4日   │054459        │
│    │      │        │，要求其匯款至指定│18000元       │              │
│    │      │        │帳戶。            │              │              │
├──┼───┼────┼─────────┼───────┼───────┤
│6   │93年11│湯家珍  │詐騙集團佯稱其為誠│93年11月3日   │戶名：王琮屏  │
│    │月間  │        │泰銀行專員，以被害│2500元        │帳號：00000000│
│    │      │        │人貸款需信保費為由│14700元       │054459        │
│    │      │        │，要求其匯款至指定│18000元       │戶名：謝杰忠  │
│    │      │        │帳戶              │50000元       │              │
│    │      │        │                  ├───────┤帳號：00000000│
│    │      │        │                  │93年11月4日   │343569        │
│    │      │        │                  │14700元       │              │
│    │      │        │                  │64500元       │              │
├──┼───┼────┼─────────┼───────┼───────┤
│7   │94年2 │周鴻原  │詐騙集團佯稱其為寶│94年2月25日   │戶名：蔡振興  │
│    │月中旬│        │來國際行銷專員，以│10000元       │帳號：00000000│
│    │某日  │        │被害人貸款需信保費│12000元       │075600        │
│    │      │        │為由，要求其匯款至│94年2月26日   │              │
│    │      │        │指定帳戶          │24000元       │              │
│    │      │        │                  │94年3月2日    │              │
│    │      │        │                  │64000元       │              │
│    │      │        │                  │46000元       │              │
├──┼───┼────┼─────────┼───────┼───────┤
│8   │94年3 │許順意  │詐騙集團佯稱其為金│94年3月4日    │戶名：游新霖  │
│    │月間  │        │融行銷業務部專員，│10500元       │帳號：00000000│
│    │      │        │以被害人借款需信保│              │329893        │
│    │      │        │費為由，要求其匯款│              │              │
│    │      │        │至指定帳戶。      │              │              │
├──┼───┼────┼─────────┼───────┼───────┤
│9   │94年5 │何蘭英  │詐騙集團佯稱被害人│94年7月4日    │戶名：何宗澤  │
│    │月間  │        │中獎，要求其匯款至│100000元      │帳號：00000000│
│    │      │        │指定帳戶。        │              │737260        │
└──┴───┴────┴─────────┴───────┴───────┘
    
附表二之3： 
┌──┬───┬────┬─────────┬───────┬───────┐
│編號│ 日期 │ 被害人 │   詐 騙 內 容    │匯款日期及金額│   匯入帳戶   │
├──┼───┼────┼─────────┼───────┼───────┤
│1   │93年7 │曹秀女  │詐騙集團佯稱其可提│93年8月6日    │戶名：徐嘉遠  │
│    │月間  │        │供家庭代工，要求被│43000元       │帳號：00000000│
│    │      │        │害人匯款至指定帳戶│27000元       │440144        │
│    │      │        │。                │93年8月9日    │戶名：張忠華  │
│    │      │        │                  │30000元       │帳號：00000000│
│    │      │        │                  │93年8月10日   │575759        │
│    │      │        │                  │32000元       │              │
│    │      │        │                  │93年8月11日   │              │
│    │      │        │                  │35360元       │              │
│    │      │        │                  │30000元       │              │
│    │      │        │                  │93年8月16日   │              │
│    │      │        │                  │100000元      │              │
│    │      │        │                  │93年8月20日   │              │
│    │      │        │                  │130400元      │              │
│    │      │        │                  │93年8月23日   │              │
│    │      │        │                  │23000元       │              │
│    │      │        │                  │50000元       │              │
│    │      │        │                  │93年8月26日   │              │
│    │      │        │                  │53000元       │              │
│    │      │        │                  │27000元       │              │
│    │      │        │                  │93年8月27日   │              │
│    │      │        │                  │65000元       │              │
│    │      │        │                  │93年8月30日   │              │
│    │      │        │                  │84000元       │              │
│    │      │        │                  │93年9月1日    │              │
│    │      │        │                  │30000元       │              │
│    │      │        │                  │93年9月13日   │              │
│    │      │        │                  │175000元      │              │
├──┼───┼────┼─────────┼───────┼───────┤
│2   │93年5 │吳奇璋  │詐騙集團佯稱其為金│93年6月10日   │戶名：黃棟盛  │
│    │月底  │        │融行銷業務部專員，│7200元        │帳號：00000000│
│    │      │        │以被害人貸款需徵信│9000元        │739777        │
│    │      │        │費為由，要求至匯款│93年7月12日   │              │
│    │      │        │至指定帳戶。      │18000元       │              │
│    │      │        │                  │93年10月5日   │              │
│    │      │        │                  │30000元       │              │
├──┼───┼────┼─────────┼───────┼───────┤
│3   │93年9 │楊禮琳  │詐騙集團佯稱其為金│93年9月6日    │戶名：蔡家盛  │
│    │月3日 │        │融行銷業務部專員，│46800元       │帳號：00000000│
│    │      │        │以被害人貸款需信保│              │579577
│    │      │        │費為由，要求至匯款│              │              │
│    │      │        │至指定帳戶。      │              │              │
├──┼───┼────┼─────────┼───────┼───────┤
│4   │93年9 │林玉婷  │詐騙集團佯稱其為信│93年9月7日    │戶名：張忠華  │
│    │月間  │        │用貸款專員，以被害│4000元        │帳號：00000000│
│    │      │        │人借款需手續費為由│22000元       │575759        │
│    │      │        │，要求其匯款至指定│36000元       │              │
│    │      │        │帳戶。            │              │              │
├──┼───┼────┼─────────┼───────┼───────┤
│5   │93年9 │楊桂芬  │詐騙集團佯稱其為大│93年9月7日    │戶名：蔡家盛  │
│    │月6日 │        │眾銀行專員，以被害│21600元       │帳號：00000000│
│    │      │        │人借款需手續費為由│16200元       │579577        │
│    │      │        │，要求其匯款至指定│93年9月8日    │              │
│    │      │        │帳戶。            │40000元       │              │
│    │      │        │                  │20000元       │              │
│    │      │        │                  │93年9月9日    │              │
│    │      │        │                  │52020元       │              │
│    │      │        │                  │50000元       │              │
├──┼───┼────┼─────────┼───────┼───────┤
│6   │93年8 │黃小芬  │詐騙集團佯稱其為慶│93年9月3日    │戶名：張忠華  │
│    │月底  │        │豐銀行專員，以被害│36000元       │帳號：00000000│
│    │      │        │人貸款需信保費為由│93年9月6日    │575759        │
│    │      │        │，要求其匯款至指定│45000元       │              │
│    │      │        │帳戶              │93年9月8日    │              │
│    │      │        │                  │117000元      │              │
├──┼───┼────┼─────────┼───────┼───────┤
│7   │93年10│沈秀雲  │詐騙集團佯稱其為民│93年10月15日  │戶名：陳堅源  │
│    │月中旬│        │間貸款，以被害人貸│14000元       │帳號：00000000│
│    │      │        │款需信保費為由，要│27960元       │456688        │
│    │      │        │求其匯款至指定帳戶│31440元       │              │
│    │      │        │                  │93年10月16日  │              │
│    │      │        │                  │50000元       │              │
│    │      │        │                  │66600元       │              │
│    │      │        │                  │10000元       │              │
├──┼───┼────┼─────────┼───────┼───────┤
│8   │93年10│吳文豪  │詐騙集團佯稱其為理│93年10月22日  │戶名：彭勝雲  │
│    │月中旬│        │財專員，以被害人借│7200元        │帳號：00000000│
│    │      │        │款需公證費為由，要│9000元        │562389        │
│    │      │        │求其匯款至指定帳戶│93年10月26日  │              │
│    │      │        │。                │10000元       │              │
├──┼───┼────┼─────────┼───────┼───────┤
│9   │94年1 │張仁杰  │詐騙集團佯稱其為貸│94年10月5日   │戶名：莊銘滄  │
│    │月間  │        │款公司，以被害人借│8400元        │帳號：00000000│
│    │      │        │款需設定費為由，要│12000元       │0000000       │
│    │      │        │求其匯款至指定帳戶│              │              │
│    │      │        │。                │              │              │
└──┴───┴────┴─────────┴───────┴───────┘

附表三之1：
（一）於被告陳永嘉身上及車牌號碼000-000號機車內查獲
  1、使用門號0000000000號MOTOROLA牌手機1支-被告所有與詐
     騙集團聯繫所用
  2、郵局提款卡1張（帳號00000000000000、戶名吳金郎）-向
     被告李雲龍購買之人頭帳戶
  3、郵局提款卡1張（帳號00000000000000、戶名林明坤）-同
     上
  4、華南銀行提款卡1張（帳號000000000000、戶名吳金郎）-
     同上
  5、提領贓款密碼紀錄紙4張-其上有被告李雲龍所紀錄其出售
     之人頭帳戶提款卡密碼及語音查詢。
  6、提領贓款用黑色帽子1頂
（二）於被告陳永嘉住處查獲
  1、印章8顆-向被告李雲龍購買之人頭帳戶印章
  2、郵局提款卡1張（帳號00000000000000）-向被告李雲龍購
     買之人頭帳戶
  3、郵局提款卡1張（帳號00000000000000）-同上
  4、華南銀行提款卡1張（帳號000000000000）-同上
  5、中國信託提款卡1張（帳號000000000000）-同上
  6、中國信託提款卡1張（帳號000000000000）-同上
  7、提領贓款密碼紀錄紙7張5-其上有被告李雲龍所紀錄其出售
     之人頭帳戶提款卡密碼及語音查詢。
  8、大園郵局存摺1本（帳號00000000000000000、戶名林明坤
     ）-向被告李雲龍購買之人頭帳戶
  9、新莊思源路郵局存摺1本（帳號00000000000000000、戶名
     吳金郎）-向被告李雲龍購買之人頭帳戶
  10、華南銀行存摺1本（帳號000000000000、戶名潘君豪）-向
      被告李雲龍購買之人頭帳戶
  11、中國信託銀行存摺1本（帳號000000000000、戶名黃啟智
      ）-向被告李雲龍購買之人頭帳戶
  12、華南銀行存摺1本（帳號000000000000、戶名陳有信）-向
      被告李雲龍購買之人頭帳戶
  13、中國信託銀行存摺1本（帳號000000000000、戶名李承璋
      ）-向被告李雲龍購買之人頭帳戶
  14、台北南陽郵局存摺1本（帳號00000000000000000、戶名簡
      文章）-向被告李雲龍購買之人頭帳戶
（三）在台北縣土城市○○路000號旁NL-4993號自小客車內查獲
  1、提領贓款用帽子2頂
  2、提領贓款密碼紀錄紙5張-其上有被告李雲龍所紀錄其出售
     之人頭帳戶提款卡密碼及語音查詢。

附表三之2：
  1、使用門號0000000000號MOTOROLA牌手機1支-被告張宗豪所
     有與詐騙集團聯繫用。
  2、大肚郵局存摺1本（帳號00000000000000000、戶名劉奕華
     ）-向被告李雲龍購買之人頭帳戶
  3、國泰世華銀行存摺1本（帳號000000000000、戶名李承璋）
     -同上
  4、臺灣企銀存摺1本（帳號00000000000、戶名李承璋）-同上
  5、大里郵局存摺1本（帳號00000000000000000、戶名劉子豪
     ）-同上
  6、劉奕華、李承璋、劉子豪、顏智勇、林明棟印章5個-向被
     告李雲龍購買之人頭帳戶印章
  7、臺灣企銀提款卡1張（戶名林明坤）-向被告李雲龍購買之
     人頭帳戶
  8、臺灣企銀提款卡1張（帳號000000000000、戶名李承璋）-
     同上
  9、國泰世華銀行提款卡1張（帳號00000000000、戶名李承璋
     ）-同上
  10、金融卡7張-同上
  11、寶華銀行存摺1本（帳號000000000000、戶名卓家豪）-同
      上
  12、竹南郵局存摺1本（帳號00000000000000、戶名顏智勇）-
      同上
  13、新竹商銀存摺1本（帳號00000000000000000、戶名林明坤
      ）-同上
  14、臺灣企銀存摺1本（帳號000000000000、戶名林明坤）-同
      上
  15、台中商銀存摺1本（帳號000000000000、戶名賴義德）-同
      上
  16、MP3 42個-被告張宗豪依指示購買用以詐騙被害人所用

附表三之3：
  1、台南小北郵局存摺1本（帳號00000000000000、戶名沈進漢
     ）-向李雲龍購買之人頭帳戶
  2、提領贓物用黑帽1頂
  3、使用門號0000000000號NOKIA手機1支-被告簡適蓬所有與詐
     騙集團聯繫用
  4、使用門號0000000000號NOKIA手機1支-同上
  5、印章3個-向李雲龍購買之人頭帳戶印章
  6、郵局金融卡7張-向李雲龍購買之人頭帳戶

附表三之4：
  1、使用門號0000000000號NOKIA手機1支-被告李雲龍所有用以
     聯繫人頭帳戶買賣事宜
  2、金山郵局存摺1本（帳號00000000000000000、戶名賴義忠
     ）-收購之人頭帳戶
  3、台新銀行存摺1本（帳號00000000000000、戶名賴義忠）-
     同上
  4、提款卡2張（戶名賴義忠）-同上
  5、賴義忠印章1個-同上
  6、交易紀錄簿9本-紀錄所收購之人頭帳戶

附表四：
  1、台新銀行存摺1本（帳號00000000000000、戶名杞承益）-
     向被告李雲龍購買之人頭帳戶
  2、臺灣企銀存摺1本（帳號00000000000、戶名莊銘滄）-同上
  3、土地銀行存摺1本（帳號000000000000、戶名鄧月梅）-同
     上
  4、中國國際商銀存摺1本（帳號00000000000、戶名鄧月梅）-
     同上
  5、日盛銀行存摺1本（帳號00000000000000、戶名鄧月梅）-
     同上
  6、玉山銀行存摺1本（帳號0000000000000、戶名鄧月梅）-同
     上
  7、新竹商銀存摺1本（帳號00000000000、戶名鄧月梅）-同上
  8、台中商銀存摺1本（帳號000000000000、戶名鄧月梅）-同
     上
  9、郵局存摺1本（帳號00000000000000、戶名戴福成）-同上
  10、郵局存摺1本（帳號00000000000000、戶名藍榮堯）-同上
  11、郵局存摺1本（戶名韓燕婷）-同上
  12、金融卡13張-同上
  13、使用門號0000000000、0000000000號MOTOROLA牌手機2支-
      被告陳永嘉所有與詐騙集團聯繫用

司法院資訊處製作；財團法人民間司法改革基金會備份。
